# 陈老师，请问处置子公司的合并报表如何处理

提问人：Bon32 时间：2015-11-11 03:04:44
陈老师，您好 请问在报告期内处置子公司所有股权，在合并报表上如何处理 假设 10 月处置子公司，子公司1-10月净利润 100 ，年初未分配利润 200 ，收到的处置价款 400 ，个别报表长期股权投资成本 150 ，确认投资收益 250 请问合并报表的抵消分录该如何编制？

回答人：chenyiwei
关于处置子公司并丧失控制权的当年度合并报表如何编制的问题，本版面上已经讨论过很多，也有多种方法，你可以自行搜索一下，选择你认为比较方便的方法处理。需要强调：抵销分录只是手段而不是结果，我最关注的问题还是合并报表的结果是否符合合并报表准则第五十条的规定，只要结果符合准则规定，无论采用何种方法（即使不编制抵销分录）都是可以接受的。